最　高　行　政　法　院　裁　定
　　　　　　　　　　　　　94年度裁字第01148號
抗　告　人　親民技術學院
代　表　人　甲○○
上列抗告人因與相對人苗栗縣政府間聲請停止執行事件，對於中
華民國94年3月31日臺中高等行政法院94年度停字第8號裁定提起
抗告，本院裁定如下︰
    主  文
抗告駁回。
抗告訴訟費用由抗告人負擔。
　　理  由
一、按抗告法院認抗告為不合法或無理由者，應為駁回抗告之裁
    定。次按行政訴訟法第116條第2項前段固規定行政訴訟繫屬
    中，行政法院認為原處分或決定之執行，將發生難於回復之
    損害，且有急迫情事者，得依職權或依聲請裁定停止執行。
    惟倘無急迫情事或不至於發生難於回復之損害，即無停止執
    行之必要。
二、本件抗告意旨略謂：依行政訴訟法第116條規定，本件原處
    分確有重大明顯違法瑕疵，為避免原違法處分之執行，造成
    既定事實，損害抗告人權益，自應准予停止執行。另本件相
    對人限期抗告人將廢棄土清運完畢，及擬具緊急防災計畫、
    野溪復整計畫，因抗告人確非擅自整地及傾倒營建廢棄土之
    行為人，更未擬具水土保持計畫送請相對人核定過，故上揭
    限期改正等處分，均有重大明顯違法。況相對人業於94年4
    月14日以府農保字第0940042058號函，載明抗告人倘逾期仍
    不繳納罰款，將依法移請法院強制執行，故本件事態實甚急
    迫，有即時聲請停止執行之必要。末按，原裁定僅泛言本件
    原處分之執行並不會對抗告人造成難以估算之校譽及形象上
    之損害，卻未詳述其依據之理由為何，罔顧對抗告人校譽及
    形象上之損害，實難令人甘服。綜上所述，原裁定顯屬違法
    ，為此求為廢棄原裁定，並裁定停止原處分之執行等語。
三、原法院係以：(一)本件相對人於93年12月31日府農保字第93
    0144121號函 (即本件原處分)，以抗告人未依相對人91年9
    月26日府農保字第9100087159號函指定事項完成改正，違反
    水土保持法第12條、第23條第2項規定，依同法第33條第1項
    第2款規定裁處新臺幣(下同)6萬元罰鍰，並命抗告人於94年
    2月28日前擬具野溪復整計畫。抗告人對原處分不服，於94
    年2月1日提起訴願，並於94年2月22日分別向訴願機關行政
    院農業委員會及相對人，就原處分之全部申請停止執行。行
    政院農業委員會於94年2月24日以農訴字第0940099054號函
    告相對人，相對人即於94年3月8日以府農保字第0940020209
    號函否准抗告人之停止執行申請，有上開處分、函件及抗告
    人之函件在卷可佐，是抗告人已依訴願法第93條第2項之規
    定向訴願機關請求停止原處分之執行，其非逕行向本院聲請
    停止原處分之執行。(二)相對人原處分係裁處抗告人6萬元
    罰鍰，並命其於94年2月28日前擬具野溪復整計畫。關於罰
    鍰部分，抗告人縱經相對人執行，其所受之損害，尚非不能
    以金錢獲得賠償；另限期抗告人擬具野溪復整計畫，此為相
    對人依水土保持法第33條第2項規定之處分，如抗告人未依
    期改正，按次分別處罰至改正為止，並令其停工，得沒入其
    設施及所使用之機具，強制拆除及清除其工作物，所需經費
    ，由經營人、使用人或所有人負擔。是此部分如相對人依此
    規定執行，致抗告人發生如上所述之損害，亦非不能以金錢
    獲得賠償，或依社會一般通念，難認已達回復困難之程度。
    另相對人陳稱本件原處分因抗告人提起訴願，將俟訴願決定
    後方為執行，依此，本件原處分之執行，亦非有緊急情事。
    再者，抗告人經相對人為本件之處分，抗告人以原處分違法
    為由，不服原處分，已向訴願決定機關提起訴願之行政救濟
    ，原處分尚未確定，惟仍有存續力，相對人依法自可執行，
    惟此與抗告人所稱其為教育團體組織具有公益及社會正面形
    象並無必然關連，其主張相對人如為本件原處分之執行將對
    其造成難以金錢估算之校譽及形象上之損害，難謂有據。是
    本件抗告人請求停止本件原處分之執行，與行政訴訟法第
    116條第1項、第3項及第5項規定之要件不合等情，因而駁回
    抗告人原審之聲請。
四、本院查：原處分是否違法，原為本案訴訟所應審查之事項，
    非於本件停止執行之聲請程序中所得審究。另原處分如予執
    行，致產生損害，依社會一般通念，並非不得以金錢賠償之
    ，難認已達回復困難之程度，原裁定業經詳予敘明。至抗告
    人又謂若就本件原處分予以執行，將使校譽遭受損害一節，
    惟抗告人有無擅自整地或傾倒廢棄土，依社會上通念，原與
    抗告人之校譽無關，無校譽受損之可言；況原處分作成並對
    外揭示後，抗告人所指學生或家長將誤會抗告人有擅自整地
    及傾倒廢棄土破壞生態環境之違法行為之事實，即已可發生
    ，非因原處分之執行所導致。揆之前開說明，抗告人所述，
    仍與停止執行之要件不合。原裁定以前開理由駁回抗告人之
    聲請，經核並無不合，抗告人再執前詞指摘原裁定違誤，求
    為廢棄，為無理由，應予駁回。
五、依行政訴訟法第104條、民事訴訟法第95條、第78條，裁定
    如主文。
中    華    民    國    94    年    6     月   16     日
                  第二庭審判長法  官　葉　振　權
                              法  官  胡  國  棟
                              法  官　劉　鑫　楨
                              法  官　吳　明　鴻
                              法  官　梁　松　雄
以  上  正  本  證  明  與  原  本  無  異
中    華    民    國    94    年    6    月    16     日
　　　　　　　　　　　　　　　書記官　阮　桂　芬
